臺灣高等法院臺中分院民事裁定　100年度抗字第338號
再 抗告 人　林淑惠
相　對　人　李秀琴
上列當事人間支付命令聲明異議事件，抗告人對於中華民國100
年9月27日本院100年度抗字第338號裁定提起抗告，本院裁定如
下：
    主  文
抗告駁回
抗告費用由抗告人負擔。
    理  由
一、本件抗告人再抗告意旨略以：（一）原臺灣台中地方法院99
    年度司促字第43885號系爭支付命令之送達，僅以該支付命
    令經改寄「宜蘭縣羅東鎮○○路○段157巷89號」由非與抗告
    人同住之抗告人之父親林祿懷代收，且以該支付命令於同年
    月日寄送至抗告人之就業處所，由大樓管理委員會聘僱之管
    理人合法收受，而認定此為合法之送達，實違反民事訴訟法
    第136條第2項關於就業處所送達之要件及方式，確有適用法
    規錯誤之情形; 再者，前述支付命令所寄送之台中陝西路地
    址，係個別法人萬寶祿公司之營業所，非抗告人個人之住所
    、事務所或營業所，蓋法人與個人並非相同之法律主體，原
    裁定逕自認定送達該處即相當對於抗告人林淑惠個人發生送
    達之效力，乃與法未恰; 況抗告人並不知悉原支付命令民事
    裁定上所記載之「兼法定代理人」係分別代表公司與個人兩
    相不同之法律主體，實不能以此認定經萬寶祿公司之人員收
    受即生對於抗告人個人發生送達之效力; 且抗告人已變更住
    所設定於屏東縣，並不因台中萬寶祿公司依據慣例自行處理
    前述民事書狀過程，誤為記載「住同上」而產生抗告人住址
    變更之效果，原二審法院未查，乃以此為認定，已違背經驗
    法則與法律規定，顯然違背法令，應予以廢棄。（二）另抗
    告人就原司法事務官駁回撤銷支付命令確定證明書之聲請提
    出送達不合法及支付命令效力之聲明異議，惟原法院卻僅就
    司法事務官未審理之「支付命令理由與所示之原因事實證據
    明顯矛盾之違法核發支付命令」部分予以審理，未對抗告人
    所主張送達不合法部分做實體審查，並以支付命令效力之異
    議不合法為由駁回抗告人全部之異議，顯有漏未裁判違背法
    令之違誤，原裁定自應予廢棄等語。
二、按提起抗告，應於裁定送達後10日之不變期間內為之，民事
    訴訟法第487條定有明文。又依同法第495條之1第1項準用第
    444條第1項規定之結果，提起抗告如逾抗告期間，第二審法
    院應以裁定駁回之。次按當事人不在法院所在地住居者，計
    算法定期間，應扣除其在途之期間，但有訴訟代理人住居法
    院所在地，得為期間內應為之訴訟行為者，不在此限。又向
    指定收受送達人為送達者，其計算上訴不變期間亦同。另法
    院向當事人指定之送達代收人送達判決，係依民事訴訟法第
    133條第1項規定辦理，其上訴期間即應自送達於該代收人之
    翌日起算，至該代收人實際上何時轉送於當事人本人，在所
    不問，此有民事訴訟法第162條第1項、第1項但書、院字第
    513號意旨、最高法院31年抗字第323號判例見解可資遵循。
三、經查，本院100年9月27日所為第一審裁定業於100年10月4日
    送達抗告人，有送達證書在卷可稽。又抗告人雖不居住於法
    院所在地，然已指定住居於本院所在地之蔡慶文為送達代收
    人，其上訴期間即應自送達於該收受人之翌日起算。復依前
    段說明，其代收人之送達處所既位於法院所在地，又無民事
    訴訟法第162條第1項但書之適用，當不生扣除在途期間之問
    題。據此，抗告人得提起抗告之10日不變期間，於100年10
    月14日即已屆滿，而抗告人遲至100年10月17日始以傳真抗
    告狀之方式提起抗告，有抗告狀上本院收狀章戳章可按，是
    抗告人提起抗告顯逾抗告之不變期間，揆諸前揭說明，抗告
    人提起抗告即非合法，應予駁回。
四、據上論結，本件抗告為不合法，依民事訴訟法第495條之1第
    1 項、第444條第1項、第95條、第78條，裁定如主文。
中    華    民    國   100    年    11    月    3     日
                民事第二庭    審判長法  官  邱森樟
                                    法  官  謝說容
                                    法  官  蔡秉宸
以上正本係照原本作成。
如不服本裁定應於裁定送達後10日內向本院提出抗告理由狀（須
按他造人數附具繕本），並繳納抗告裁判費新台幣1,000元。
                                    書記官  紀美鈺
中    華    民    國   100    年    11    月    4     日
                                                      Ｓ